臺灣高等法院臺中分院刑事裁定
110年度抗字第1059號
再抗告人即  
聲明異議人  紀榮豐
            
          
上列再抗告人因聲明異議案件，不服本院110年度抗字第1059號
，中華民國110年8月30日所為之裁定，提起再抗告，本院裁定如
下：
    主  文
再抗告駁回。
    理  由
一、再抗告意旨詳如附件所載。　　
二、按當事人對於法院之裁定有不服者，除有特別規定外，得抗
    告於直接上級法院；抗告期間，除有特別規定外，為5日，
    自送達裁定後起算；原審法院認為抗告不合法律上之程式或
    法律上不應准許，或其抗告權已經喪失者，應以裁定駁回之
    。但其不合法律上之程式可補正者，應定期間先命補正，刑
    事訴訟法第 403條第1項、第406條前段、第408條第1項，分
    別定有明文。又按期間之計算，依民法之規定。以日定期間
    者，其始日不算入，並以期間末日之終止，為期間之終止，
    刑事訴訟法第65條，民法第120條第2項、第121條第1項分別
    定有明文。另按期間之末日為星期日、紀念日或其他休息日
    時，以其休息日之次日代之，民法第122條定有明文，是休
    息日在期間中而非期間之末日者，自不得予以扣除。
三、經查，本件再抗告人即聲明異議人紀榮豐（下稱再抗告人）
    因聲明異議案件，不服臺灣臺中地方法院110年度聲字第260
    9號刑事裁定提起抗告，經本院認其抗告無理由，於民國110
    年8月30日以110年度抗字第1059號刑事裁定駁回其抗告，該
    刑事裁定正本並於110年9月2日合法送達再抗告人之送達代
    收人莊榮兆住所「臺中市○○區○○路00巷00號」，由送達代收
    人莊榮兆之妻子代為簽收，此有本院送達證書1份在卷可稽
    （見本院卷第59頁），是抗告期間應自送達翌日即110年9月
    3日起算5日之抗告期間，加計在途期間3日，即110年9月10
    日抗告期間屆滿。然再抗告人卻遲至110年9月11日始具狀向
    本院提出再抗告，此有再抗告狀上之本院收狀日期章戳可證
    ，其再抗告顯然已逾法定抗告期間，揆之上開規定，顯屬違
    背法律上之程式，且無從補正，應予駁回。
四、又「送達文書，除本章有特別規定外，準用民事訴訟法之規
    定。」，「送達代收人，經指定陳明後，其效力及於同地之
    各級法院。但該當事人或代理人別有陳明者，不在此限。」
    ，刑事訴訟法第62條及民事訴訟法第134條分別定有明文，
    本件再抗告人於一審之聲明異議狀既載明「送達及代收均莊
    榮兆」，從而本院110年8月30日第二審裁定送達於莊榮兆自
    屬合法送達，不因本件再抗告人110年9月11日書狀始記載莊
    榮兆非送達代收人而影響合法送達效力。
五、據上論斷，應依刑事訴訟法第408條第1項前段，裁定如主文
    。
中　　華　　民　　國　　110 　年　　9 　　月　　15　　日
             刑事第九庭   審判長法　官　紀  文  勝
                                法　官　賴  妙  雲
                                法　官　姚　勳　昌
以上正本證明與原本無異。
如不服本裁定，應於收受送達後5日內向本院提出抗告書狀(須附
繕本)。因疫情而遲誤不變期間，得向法院聲請回復原狀。
                                書記官  溫  尹  明
中　　華　　民　　國　　110 　年　　9 　　月　　15　　日